臺灣新竹地方法院民事裁定  
110年度抗字第36號
抗  告  人  阡郁資產管理有限公司

法定代理人  張婷    



相  對  人  張秉亷  
上列抗告人因與相對人間聲請本票裁定准予強制執行事件，抗告
人對於本院中華民國110年1月29日109年度司票字第2273號民事
裁定提起抗告，本院裁定如下：
    主  文
抗告駁回。
抗告程序費用由抗告人負擔。
    理  由
一、按「司法事務官辦理下列事務：…三、非訟事件法及其他法
    律所定之非訟事件。」、「非訟事件，依法律移由司法事務
    官處理者，依本法之規定；本法未規定者，準用其他法律關
    於法院處理相同事件之規定。」、「司法事務官就受移轉之
    非訟事件所為處分，與法院所為者有同一之效力。」法院組
    織法第17條之2第1項第3款、非訟事件法第50條、第54條，
    定有明文。司法事務官既得辦理法院組織法第17條之2第1項
    第3款規定之「非訟事件」業務，因該業務所衍生之事件，
    自得由司法事務官一併辦理，以求訴訟經濟，故對於司法事
    務官所為之處分或裁定，逾期聲明不服者，司法事務官自得
    裁定駁回之。且增設司法事務官之立法目的，在於由司法事
    務官專責辦理非審判核心事務或不涉身分、實體權利義務重
    大變動之事件，使法官得以集中心力處理審判核心事項，俾
    有效運用司法資源，兼顧憲法對人民訴訟權益之保障，是法
    院以逾期聲明不服為由裁定駁回不服之聲明，本質上既係屬
    程序事項，應認得由司法事務官辦理之，且對司法事務官所
    為駁回聲明不服之處分或裁定，得依非訟事件法第55條聲明
    不服，對當事人之權益亦不生影響（臺灣高等法院暨所屬法
    院100年法律座談會民事類提案第51-1號參照）。
二、經查，本件抗告人前對於本院司法事務官於民國(下同)109
    年12月28日109年度司票字第2273號民事裁定提起抗告，經
    本院司法事務官於110年1月29日以抗告人逾期提出抗告不合
    法為由駁回其抗告（下稱系爭裁定），於110年2月4日送達
    抗告人之送達代收人(大樓管理人收受)，抗告期間應自裁定
    送達翌日起算10日，抗告人所在地位於臺北市，依法院訴訟
    當事人在途期間標準第2條之規定，加計在途期間6日，本件
    抗告期間10日屆滿之末日為110年2月20日(星期六補行上班
    日)，抗告人已於110年2月19日提起本件抗告，尚屬合法，
    有送達證書、收狀戳章在卷可稽，經本院調閱上開卷宗查明
    。依上開規定及說明，系爭裁定既是本院司法事務官以逾期
    聲明不服為由所為之裁定，顯係司法事務官辦理「非訟事件
    」之本票裁定業務，因而衍生之抗告事件，而得由司法事務
    官參照民事訴訟法第442條第1項、第495條之1第1項，及民
    事訴訟法第490條之反面解釋，一併辦理「逾抗告期間」之
    「裁定駁回」。本件抗告人就系爭裁定聲明不服，核其性質
    ，應屬依非訟事件法第55條之規定聲明不服，應由本院依非
    訟事件法之規定辦理。按「司法事務官就受移轉之非訟事件
    所為處分，與法院所為者有同一之效力。」、「聲請人或權
    利受侵害者，對於司法事務官就受移轉事件所為之處分，得
    依各該事件適用原由法院所為之救濟程序，聲明不服。前項
    救濟程序應為裁定者，由地方法院行之。」、「抗告，除法
    律另有規定外，由地方法院以合議裁定之。」非訟事件法第
    54條、第55條、第44條第1項定有明文。本件抗告人對於司
    法事務官所為之系爭裁定聲明不服，依非訟事件法第54條之
    規定，等同於對本票裁定之「原審」法院（法官）所為之以
    逾抗告期間駁回抗告之裁定（而非屬非訟事件法第45條第1
    項之「抗告」法院所為之抗告不合法而駁回之裁定），抗告
    人對系爭裁定聲明不服，應依上開非訟事件法第55條、44條
    第1項之規定，視為對於系爭裁定提出抗告，由本院合議庭
    裁定之。
三、抗告意旨略以：
　　抗告人阡郁資產管理有限公司之法定代理人張婷於民國(下
    同)110年1月21日始收受裁定正本，並非110年1月7日，尚在
    抗告時效內，原裁定容有未洽。聲明：⑴原裁定廢棄。⑵相對
    人於原審之聲請駁回。⑶程序費用及抗告費用均由相對人負
    擔。
四、按受裁定送達之人提起抗告，應於裁定送達後十日之不變期
    間內為之。但送達前之抗告，亦有效力；抗告及再抗告，除
    本法另有規定外，準用民事訴訟法關於抗告程序之規定。非
    訟事件法第42條第1項、第46條定有明文。又按送達於應受
    送達人之住居所、事務所或營業所行之。但在他處會晤應受
    送達人時，得於會晤處所行之。不知前項所定應為送達之處
    所或不能在該處所為送達時，得在應受送達人就業處所為送
    達。應受送達人陳明在其就業處所收受送達者，亦同。對於
    法定代理人之送達，亦得於當事人本人之事務所或營業所行
    之。當事人或代理人經指定送達代收人向受訴法院陳明者，
    應向該代收人為送達。民事訴訟法第136條、第133條第1項
    定有明文。經查，本院司法事務官109年12月28日109年度司
    票字第2273號本票裁定，業於110年1月7日送達抗告人公司
    所在地(由大樓管理員收受)及法定代理人住所地(由張婷本
    人收受)，其抗告期間應自該裁定送達翌日起算10日，抗告
    人所在地位於臺北市，依法院訴訟當事人在途期間標準第2
    條之規定，加計在途期間6日，抗告期間10日屆滿之末日即1
    10年1月23日為星期六例假日，依法應遞延至110年1月25日
    屆滿，抗告人遲至110年1月27日始提出抗告等情，有送達證
    書、收狀戳章足憑，業經本院調閱上開卷宗查明，系爭裁定
    以抗告人逾抗告期間，抗告不合法為由，駁回其抗告，尚無
    不合，抗告意旨雖稱係於110年1月21日始收受上開裁定，已
    於不變期間內提起抗告云云，然與送達證書記載不符，且抗
    告人亦未能提出證據證明，自無可採。是以抗告人對於本院
    110年1月29日109年度司票字第2273號民事裁定所提之抗告
    自非合法，抗告人執前詞聲明不服，聲明請求廢棄原裁定，
    駁回相對人於原審之聲請，為無理由，應予駁回。
五、綜上所述，本院110年1月29日109年度司票字第2273號民事
    裁定以抗告人所提起之抗告，已逾抗告之法定不變期間，其
    抗告不合法為由而駁回其抗告，並無違誤，抗告人所執上開
    抗告意旨聲明不服，為無理由，應予駁回。
六、據上論結，本件抗告為無理由，依非訟事件法第55條、第44
    條第1項，依非訟事件法第46條、第21條第2項、第24條第1
    項、民事訴訟法第495條之1第1項、第449條第1項、第95條
    、第78條，裁定如主文。 
中　　華　　民　　國　　110 　年　　5 　　月　　27　　日
               民事第二庭審判長法　　　官  林南薰
                               法      官  張詠晶 
                               法      官  林麗玉 
以上正本係照原本作成。
本裁定不得再抗告。
中　　華　　民　　國　　110 　年　　5 　　月　　27　　日
                               書  記  官　郭春慧